【裁判字號】    97,訴,659
【裁判日期】    970723
【裁判案由】    給付貨款
【裁判全文】
臺灣士林地方法院民事判決               97年度訴字第659號
原      告  呈堡企業有限公司
法定代理人  丙○○
訴訟代理人  乙○○
被      告  張登陽即伸偉冷氣冷凍工程行
                        號1樓.
被      告  甲○○原名洪麗霞.
上列當事人間給付貨款事件，本院於民國97年7 月16日言詞辯論
終結，判決如下：
    主  文
被告張登陽即伸偉冷氣冷凍工程行應給付原告新臺幣伍拾陸萬玖
仟捌佰壹拾伍元，及自民國九十七年七月八日起至清償日止，按
年息百分之五計算之利息。
原告其餘之訴駁回。
訴訟費用新臺幣陸仟壹佰柒拾元由被告張登陽即伸偉冷氣冷凍工
程行負擔。
本判決第一項得假執行。
    事實及理由
一、原告主張：被告張登陽即伸偉冷氣冷凍工程行（以下簡稱：
    張登陽）為原告之冷氣經銷商，並約定由張登陽之前妻即被
    告甲○○（原名洪麗霞）就上開經銷所生違約事項對原告負
    連帶保證責任。被告張登陽為支付如附表所示貨款債務所開
    立如附表所示支票合計新臺幣（下同）56萬9,815 元，因存
    款不足而遭退票，為此依兩造間買賣契約、連帶保證法律關
    係，訴請被告連帶給付。並聲明：被告應連帶給付原告56萬
    9,815 元，及自起訴狀繕本送達翌日起至清償日止，按年息
    5%計算之利息。
二、被告張登陽於本院言詞辯論期日認諾原告之請求。被告甲○
    ○則以：約定之保證期間僅至94年9 月30日止，故伊無須就
    本件原告之請求負保證責任，伊亦未曾同意延續原保證責任
    等語為辯。並聲明：原告之訴駁回。
三、按當事人於言詞辯論時為訴訟標的之捨棄或認諾者，應本於
    其捨棄或認諾為該當事人敗訴之判決。民事訴訟法第384 條
    定有明文。原告主張被告張登陽積欠如附表所示之貨款56萬
    9,815 元，依兩造間買賣契約法律關係請求如數給付，業經
    被告張登陽認諾在卷（本院97年7 月16日言詞辯論筆錄第2
    頁），依上開法條規定，本院應逕就原告對被告張登陽所請
    求之56萬9,815 元及法定遲延利息，為被告張登陽敗訴之判
    決。
四、次按保證人與債權人約定就債權人與主債務人間所生一定債
    之關係範圍內之不特定債務，由保證人保證之契約，如定有
    期間，僅於該期間內所生約定範圍內之債務，始為保證契約
    效力所及（最高法院86年台上字第2691號判決意旨參照）。
    本件依原告所提「94年度莎普羅（SAPORO）冷氣簽約經銷商
    獎勵辦法」第2 條約定「期間：93年11月1 日起至94年9 月
    30日止」，該獎勵辦法之末並由被告甲○○於「經銷商連帶
    保證人」欄簽名，足證依該獎勵辦法之約定，被告甲○○僅
    需就93年11月1 日起至94年9 月30日期間，經銷商張登陽對
    原告因經銷系爭莎普羅（SAPORO）冷氣所生債務負連帶保證
    之責。雖原告另主張其後之採購均延續原合約，並曾告知被
    告云云，為被告所否認，原告復未能舉證以實其說，自難認
    為真正。況縱原告與被告張登陽延續兩造間原採購條件，惟
    原告既未就其與被告甲○○間所成立之連帶保證契約就保證
    期間另為約定，自難令被告甲○○就已逾約定保證期間之債
    務負連帶給付之責。
五、從而，原告本於前揭原因事實，依原告與被告張登陽間買賣
    契約法律關係，訴請被告張登陽給付原告56萬9,815 元，及
    自起訴狀繕本送達翌日即97年7 月8 日起至清償日止，按年
    息百分之五計算之利息，為有理由，應予准許。逾上開准許
    部分即對被告甲○○依連帶保證法律關係所為請求，即為無
    理由，應予駁回。
六、本判決所命給付金額，係本於被告張登陽認諾所為判決，應
    依民事訴訟法第389 條第1 項第1 款宣告假執行。
七、據上論結，原告之訴為一部有理由，一部無理由，依民事訴
    訟法第78條、第389 條第1 項第1 款判決如主文。
中    華    民    國    97    年    7     月    23    日
                  民事第二庭  法  官  王本源
以上正本證明與原本無異。
如對本判決上訴，應於判決送達後20日內向本院提出上訴狀。
中    華    民    國    97    年    7     月    30    日
                              書記官  陳淑女


司法院資訊處製作；財團法人民間司法改革基金會備份。
